臺灣臺北地方法院民事判決　　　　　　 100年度訴字第1916號
原　　　告　陳渭成
訴訟代理人　顏文正律師
被　　　告　臺灣銀行股份有限公司
法定代理人　張明道
訴訟代理人　陳金進
複代理人　　吳宗勳
上列當事人間債務人異議之訴事件，本院於民國100年6月13日言
詞辯論終結，判決如下：
    主      文
本院一○○年度司執字第三四三九二號清償票款強制執行事件所
為之強制執行程序應予撤銷。
訴訟費用由被告負擔。
    事實及理由
一、原告主張：被告前以鈞院於民國64年10月2日核發之北院劍
    民執地字第21302號債權憑證為執行名義，向鈞院聲請對伊
    之強制執行，經本院以100年度司執字第34392號清償票款強
    制執行事件（下稱系爭強制執行程序）執行在案，惟依票據
    法及民法上之規定，被告於取得確定判決或其他與確定判決
    有同一效力之執行名義所確定之請求權，其原有消滅時效不
    滿5年者，因中斷而重行起算之時效期間為5年，被告自64年
    10月2日取得前揭債權憑證，遲至90年6月1日始再執行，顯
    已逾5年之消滅時效，其請求權已然消滅，亦不因被告再於
    95年間重行請求而告回復。從而，被告就伊之財產提出強制
    執行之聲請，因該執行名義成立後，有消滅債權人請求之事
    由發生，爰依強制執行法第14條第1項之規定，提起本件債
    務人異議之訴等語。並聲明：鈞院100年度司執字第34392號
    強制執行事件應予撤銷。
二、被告則以：就原告提出時效抗辯乙情，不予爭執，並為認諾
    之意思表示（見本院100年6月13日言詞辯論筆錄，卷15頁及
    其反面）。
三、按當事人於言詞辯論時為訴訟標的之捨棄或認諾者，應本於
    其捨棄或認諾為該當事人敗訴之判決，民事訴訟法第384條
    定有明文。又被告既於言詞辯論時為訴訟標的之認諾，法院
    即應不調查原告所主張為訴訟標的之法律關係是否果屬存在
    ，而以認諾為該被告敗訴之判決基礎，復為最高法院45年臺
    上字第31號判例意旨所明揭。查被告於本院100年6月13日言
    詞辯論時認諾原告之請求，有該言詞期日辯論筆錄在卷可稽
    ，則依上開法律之規定，應為被告敗訴之判決。
四、綜上所述，原告主張兩造間清償票款強制執行事件，因被告
    之請求權已罹於5年消滅時效，原告得拒絕給付，並訴請將
    系爭強制執行程序予以撤銷，為有理由，應予准許。
五、訴訟費用負擔之依據：民事訴訟法第78條。
中    華    民    國   100    年    6     月    28    日
                  民事第五庭    法  官  鄧德倩
以上正本係照原本作成
如對本判決上訴，須於判決送達後20日內向本院提出上訴狀。如
委任律師提起上訴者，應一併繳納上訴審裁判費。
中    華    民    國   100    年    6     月    28    日
                                書記官  李彥勳